nb: Krav til CO2-tilskudd: Høy; Lav; Middels; Ikke påkrevd; Annet
cs: Požadavek na dávkování CO₂: Vysoká potřeba; Nízká potřeba; Střední potřeba; Nevyžadováno; Jiné
th: ความต้องการในการเสริม CO2: สูง; ต่ำ; ปานกลาง; ไม่ต้องใช้; อื่นๆ
fi: CO₂-lisäysvaatimus: Korkea; Matala; Keskitaso; Ei vaadita; Muu
hu: CO2-kiegészítési igény: Magas; Alacsony; Közepes; Nem szükséges; Egyéb
sv: Krav på CO₂-tillskott: Hög; Låg; Medium; Ej nödvändigt; Övrigt
lt-LT: CO₂ papildymo poreikis: Aukštas; Žemas; Vidutinis; Nereikalinga; Kita
ro-RO: Necesarul de suplimentare cu CO2: Ridicat; Scăzut; Mediu; Nu este necesar; Altele
nl: CO2-suppletiebehoefte: Hoog; Laag; Medium; Niet nodig; Overig
it: Requisito di integrazione di CO2: Alto; Basso; Medio; Non richiesto; Altro
hr-HR: Zahtjev za dodatkom CO2: Visoki; Niski; Srednja; Nije potrebno; Ostalo
pt-BR: Requisito de suplementação de CO2: Alto; Baixo; Médio; Não necessário; Outro
zh-CN: 二氧化碳补充需求: 高压; 低压; 中压; 不需要; 其他
bg-BG: Необходимост от добавки с CO2: Високо; Ниско; Средно; Не се изисква; Друго
vi: Yêu cầu bổ sung CO2: Cao; Thấp; Vừa; Không cần; Khác
pt-PT: Requisito de suplementação de CO2: Alto; Baixo; Médio; Não necessário; Outro
da: CO2-tilsætningskrav: Høj; Lav; Medium; Ikke påkrævet; Andet
es: Requisitos de suplementación de CO2: Alto; Bajo; Medio; No requerido; Otros
ko: CO2 보충 요구 사항: 높음; 낮음; 중간; 필요 없음; 기타
fr: Besoin en supplémentation en CO<sub>2</sub>: Haute; Basse; Moyen; Non requis; Autre
zh-TW: CO2 補充需求: 高; 低; 中; 不需要; 其他
tr: CO2 takviyesi gereksinimi: Yüksek; Düşük; Orta; Gerekli değil; Diğer
pl: Zapotrzebowanie na suplementację CO2: Wysokie; Niskie; Średnie; Niewymagane; Pozostałe
el: Απαίτηση παροχής CO₂: Υψηλή; Χαμηλή; Μεσαία; Δεν απαιτείται; Άλλο
ru: Требуемый уровень подачи CO2: Высокая; Низкая; Средняя; Не требуется; Другое
sk-SK: Potreba dopĺňania CO2: Vysoký; Nízky; Stredný; Nevyžaduje sa; Iné
ja: CO2補充要件: 高; 低; 中; 不要; その他
sl-SI: Potreba po dodatku CO2: Visok; Nizek; Srednja; Ni potrebno; Druga
de: Bedarf an CO2-Zugabe: Hoch; Niedrig; Medium; Nicht erforderlich; Sonstiges
en: CO2 supplementation requirement: High; Low; Medium; Not required; Other